臺灣高雄地方法院刑事判決　　　　　　 100年度易字第1296號
公　訴　人　臺灣高雄地方法院檢察署檢察官
被　　　告　陳豊銘
被　　　告　王登加
上列被告因贓物案件，經檢察官提起公訴（100 年度偵字第7603
號），本院判決如下：
    主  文
陳豊銘收受贓物，處有期徒刑貳月，如易科罰金，以新臺幣壹仟
元折算壹日。
王登加故買贓物，處有期徒刑參月，如易科罰金，以新臺幣壹仟
元折算壹日。
    事  實
一、陳豊銘明知真實姓名年籍不詳之成年人，於民國99年7 月23
    日至99年12月底間，所交付之懸掛有不詳姓名之人所變造之
    車牌號碼3979-GR 號自小客車（實際登記之車牌號碼為1299
    -ZL 號，該車係於99年7 月23日凌晨2 時許至中午12時止期
    間，在高雄市新興區○○○路230 號前遭竊），係來路不明
    之盜贓物，竟仍基於收受贓物之犯意，在其所經營位於高雄
    市○○區○○路67號「優質專業汽車美容場」予以收受，並
    伺機販售。王登加（當時因另涉刑案通緝中）亦明知上開自
    小客車係來路不明之盜贓物，為求能有代步之車輛，以利逃
    亡，竟基於故買贓物之犯意，於99年12月底，前往上址「優
    質專業汽車美容場」，以新台幣（下同）10萬元之價格向陳
    豊銘買受上開自小客車，供其駕駛之用。嗣於100 年1 月15
    日20時10分，為警在屏東縣潮州鎮「都城汽車旅館」109 號
    房，發現上開自小客車，王登加因無法提出有效之行車執照
    ，且經警發現該車輛所懸掛之車牌係經變造，循線查獲上情
    ，並扣得該自小客車、變造之車牌號碼3979-GR 號車牌2 面
    、偽造之3979-GR 號行車執照1 張。
二、案經屏東縣政府警察局潮州分局報告臺灣高雄地方法院檢察
    署檢察官偵查起訴。
    理  由
一、按被告以外之人於審判外之陳述，雖不符刑事訴訟法第159
    條之1 至之4 等4 條之規定，而經當事人於審判程序同意作
    為證據，法院審酌該言詞陳述或書面陳述作成時之情況，認
    為適當者，亦得為證據；又當事人、代理人或辯護人於法院
    調查證據時，知有刑事訴訟法第159 條第1 項不得為證據之
    情形，而未於言詞辯論終結前聲明異議者，視為有前項之同
    意，同法第159 條之5 定有明文。本案下列所引用之供述及
    非供述證據，業經本院依法踐行調查證據程序，公訴人、被
    告均不爭執各該證據之證據能力，且迄本院言詞辯論終結前
    未就上開證據之證據能力聲明異議，又查無依法應排除其證
    據能力之情形，是後述所引用證據之證據能力均無疑義，依
    法自有證據能力，均得作為本案證據，先予敘明。
二、上開犯罪事實，業據被告陳豊銘、王登加於本院審理中坦承
    不諱（見本院易字卷第41頁正面），核與楊承學（見警卷第
    35頁至第36頁）、毆人甄（見警卷第37頁至第40頁）、陳志
    賢（見警卷第53頁至第54頁）於警詢之證述相符，並有勘察
    採證同意書（見警卷第12頁）、屏東縣政府警察局潮州分局
    扣押筆錄、扣押物品目錄表（見警卷第13頁至第14頁）、照
    片16張（見警卷第41頁至第48頁）、贓物認領保管單（見警
    卷第49頁）、高雄市政府警察局車輛協尋電腦輸入單（見警
    卷第50頁）、失車案件基本資料詳細畫面報表（見警卷第51
    頁至第52頁）各1 份、交通部公路總局高雄區監理所屏東監
    理站100 年1 月27日高監屏字第1000003539號函附牌照號碼
    3979GR號行車執照影本2 張、車輛詳細資料報表1 紙（見警
    卷第55頁至第58頁）、屏東縣政府警察局潮州分局勘察報告
    1 份及勘驗照片44張（見警卷第69頁至第93頁）、扣押物品
    清單1 紙及扣押物品照片4 禎（見偵卷第16頁至第18頁）、
    屏東縣政府警察局潮州分局100 年3 月3 日潮警偵輝字第10
    00004185號函附和泰汽車股份有限公司2011年3 月2 日和（
    顧）字第100050號函（見偵卷第22頁至第23頁）、屏東縣政
    府警察局潮州分局100 年5 月20日潮警偵輝字第1000009647
    號函附屏東縣政府警察局刑案現場勘查採證報告表1 份、採
    證照片6  張、勘察採證同意書1  紙（見偵卷第44頁至第49
    頁）、扣押物品清單1 紙（見本院審易卷第32頁）可稽，足
    認被告陳豊銘、王登加2 人之自白與均事實相符，被告被告
    陳豊銘、王登加2 人犯行，均洵堪認定，應依法論科。
三、核被告陳豊銘、王登加所為，係分別犯刑法第349 條第1 項
    之收受贓物罪、同條第2 項之故買贓物罪。爰審酌被告陳豊
    銘明知上開自小客車為來路不明之贓物，竟仍予收受之，被
    告王登加則圖一時便利，而故買贓物，均足以助長非法財產
    犯罪之風，並足以造成被害人及警方追查贓物不易之危險，
    誠屬不該，惟量及被告陳豊銘、王登加於本院審理時均能坦
    承犯行，尚非全無悔意，且上開車輛業經被害人歐人甄領回
    ，被告陳豊銘、王登加2 人犯罪所生之實質損害，稍有減損
    ，及被告陳豊銘、王登加2 人個別犯罪之動機、目的、智識
    程度、生活狀況等一切情狀，分別量處如主文所示之刑，並
    諭知易科罰金之折算標準。另扣案之變造之車牌號碼3979-G
    R 號車牌2 面、偽造之3979-GR 號行車執照1 張，係偽、變
    造文書所得之物品，非屬「財產犯罪」之贓物，與本案被告
    陳豊銘、王登加所犯之上開收受贓物罪、故買贓物罪無涉，
    自無從於本案宣告沒收。
據上論斷，應依刑事訴訟法第299 條第1 項前段，刑法第349 條
第1 項、第2 項、第41條第1 項前段，刑法施行法第1 條之1 ，
判決如主文。
本案經檢察官李茂增到庭執行職務。
中    華    民    國   100    年    9     月    29    日
                  刑事第二庭    審判長法  官  李政庭
                                      法  官  陳航代
                                      法  官  施盈志
以上正本證明與原本無異。
如不服本判決應於收受送達後10日內向本院提出上訴書狀，並應
敘述具體理由；如未敘述上訴理由者，應於上訴期間屆滿後20日
內向本院補提理由書（均須按他造當事人之人數附繕本）「切勿
逕送上級法院」。
中    華    民    國   100    年    9     月    29    日
                                      書記官  吳和卿
附錄本判決論罪之法條：
中華民國刑法第349條
（普通贓物罪）收受贓物者，處3 年以下有期徒刑、拘役或5 百
元以下罰金。搬運、寄藏、故買贓物或為牙保者，處5 年以下有
期徒刑、拘役或科或併科1 千元以下罰金。
因贓物變得之財物，以贓物論。